【裁判字號】    99,訴,1892
【裁判日期】    990723
【裁判案由】    毒品危害防制條例
【裁判全文】
臺灣臺中地方法院刑事判決              99年度訴字第1892號
公  訴  人  臺灣臺中地方法院檢察署檢察官
被      告  甲○○
上列被告因違反毒品危害防制條例案件，經檢察官提起公訴（99
年度毒偵字第557、1315、1323號），本院判決如下：
    主    文
甲○○施用第一級毒品，累犯，處有期徒刑拾月。扣案之第一級
毒品海洛因壹包（驗餘淨重零點零壹肆零公克）沒收銷燬之；又
施用第一級毒品，累犯，處有期徒刑拾月；又施用第一級毒品，
累犯，處有期徒刑拾月。應執行有期徒刑貳年貳月，扣案之第一
級毒品海洛因壹包（驗餘淨重零點零壹肆零公克）沒收銷燬之。
    犯罪事實及理由
一、犯罪事實：甲○○前因施用毒品案件，經本院裁定送觀察、
    勒戒後，認有繼續施用毒品之傾向，再送強制戒治，嗣經停
    止戒治付保護管束，於民國90年8月9日執行保護管束期滿。
    然猶無法戒絕毒癮，於上開強制戒治執行完畢後5年內之92
    年間，復因施用毒品案件，經本院以93年度訴字第768號判
    決就施用第一級毒品部分判處有期徒刑9月，就施用第二級
    毒品部分判處有期徒刑5月，定應執行有期徒刑1年確定；於
    93年間，因竊盜案件，經本院以93年度易字第1249號判處有
    期徒刑2年確定，上開案件經合併定應執行刑為有期徒刑3年
    確定，於96年2月15日假釋付保護管束，於96年4月5日保護
    管束期滿執行完畢。於96年間，再因施用毒品案件，經本院
    以96年度訴字第4837號判決判處有期徒刑6月、10月，應執
    行有期徒刑1年2月確定；又於97年間，又因施用毒品案件，
    經本院以97年度訴字第2266號判決判處有期徒刑10月確定，
    並經本院以97年度聲字第2266號裁定定應執行有期徒刑2年
    確定，於98年6月9日假釋出監付保護管束，於98年11月18日
    保護管束期滿執行完畢。詎仍不知悛悔，各基於施用第一級
    毒品海洛因之犯意，為下列3次施用第一級毒品海洛因之犯
    行：
(一)、於99年2月9日19時許，在臺中縣大里市○○里○○○街52
    號住處，以將海洛因摻入水中溶解後注射之方式，施用第一
    級毒品海洛因1次。嗣為警於99年2月10日凌晨0時許，在臺
    中市○區○○路與北平路口盤檢查獲，並扣得第一級毒品海
    洛因1包（驗餘淨重0.0140公克）。
(二)、於99年2月16日14時許，在前開住處，以將海洛因摻入水中
    溶解後注射之方式，施用第一級毒品海洛因1次。嗣為警於
    99年2月18日凌晨1時40分許，在臺中縣太平市○○○路280
    巷內查獲，經其同意採尿送驗，結果呈嗎啡陽性反應後，始
    悉上情。
(三)、於99年3月3日18時許，在前開住處，以將海洛因摻入水中溶
    解後注射之方式，施用第一級毒品海洛因1次。嗣為警於99
    年3月4日凌晨4時許，在臺中縣大里市○○路115號前查獲，
    經其同意採尿送驗，結果呈嗎啡陽性反應後，始悉上情。
二、證據名稱：
(一)、被告甲○○於警詢、偵查及本院審理時之自白。
(二)、扣案之第一級毒品海洛因1包（驗餘淨重0.0140公克）。
(三)、詮昕科技股份有限公司濫用藥物尿液檢驗報告2份、臺中縣
    警察局太平分局毒品尿液真實姓名對照表、臺中縣警察局霧
    峰分局代代號與真實姓名對照表、中山醫學大學附設醫院檢
    驗科藥物檢測中心尿液檢驗報告、臺中市警察局第二分局委
    託鑑驗代號與真實姓名對照表、行政院衛生署草屯療養院草
    療鑑字第0990200150號鑑定書各乙份附卷可參。
(四)、臺灣臺中地方法院檢察署刑案資料查註紀錄表、臺灣高等法
    院被告前案紀錄表（被告前案及素行之認定）。
三、論罪科刑部分：按海洛因係毒品危害防制條例第2條第2項第
    1款所列之第一級毒品，不得非法施用。核被告所為，均係
    犯毒品危害防制條例第10條第1項之施用第一級毒品罪。被
    告持有第一級毒品海洛因，進而施用，其持有第一級毒品海
    洛因之低度行為應為施用之高度行為所吸收，不另論其持有
    罪。另被告前於96年間，因施用毒品案件，經本院以96年度
    訴字第4837號判決判處有期徒刑6月、10月，應執行有期徒
    刑1年2月確定；又於97年間，又因施用毒品案件，經本院以
    97年度訴字第2266號判決判處有期徒刑10月確定，經本院以
    97年度聲字第2266號裁定定應執行有期徒刑2年確定，於98
    年6月9日假釋出監付保護管束，於98年11月18日保護管束期
    滿執行完畢乙情，有臺灣臺中地方法院檢察署刑案資料查註
    紀錄表、臺灣高等法院被告前案紀錄表各乙份附卷可參，其
    於有期徒刑執行完畢後5年內故意再犯有期徒刑以上之3罪，
    均為累犯，各應依刑法第47條第1項之規定加重其刑。爰審
    酌被告前經觀察勒戒、強制戒治，及本院論罪科刑後，仍無
    法戒絕毒癮，無視於毒品對於自身健康之戕害及國家對於杜
    絕毒品犯罪之禁令，惟審酌施用毒品係自戕行為，並未因此
    而危害他人，所生損害不大，犯罪手段尚屬平和及坦承犯行
    ，態度良好等一切情狀，各量處如主文所示之刑，並定其應
    執行刑，以示懲儆。扣案之第一級毒品海洛因1包（驗餘淨
    重0.0140公克），屬查獲之毒品，不問屬於犯人與否，依毒
    品危害防制條例第18條第1項前段，宣告沒收銷燬之。
四、至被告前揭於99年2月18日、3月4日為警查獲時所採集之尿
    液，經送檢驗結果均呈甲基安非他命陽性反應，被告另涉施
    用第二級毒品甲基安非他命之犯嫌，然此部分均未據起訴，
    且與上開經本院論罪科刑之施用第一級毒品海洛因犯行，未
    有何裁判上一罪之關係，本院就之無從併予審酌，應由檢察
    官另行依法處理，末此敘明。
據上論斷，應依刑事訴訟法第273條之1第1項、第299條第1項前
段、第310條之2，毒品危害防制條例第10條第1項、第18條第1項
前段，刑法第11條前段、第47條第1項、第51條第5款，判決如主
文。
中    華    民    國    99    年    7     月    23    日
                        臺灣臺中地方法院刑事第十六庭
                            法  官  劉麗瑛
以上正本證明與原本無異。
如不服本判決應於收受判決後10日內向本院提出上訴書狀，並應
敘述具體理由；其未敘述上訴理由者，應於上訴期間屆滿後20日
內向本院補提理由書（均須按他造當事人之人數附繕本）「切勿
逕送上級法院」。
                            書記官  王玟
中    華    民    國    99    年    7     月    23    日
附錄論罪科刑法條
毒品危害防制條例第10條第1項
施用第一級毒品者，處 6 月以上 5 年以下有期徒刑。

司法院資訊處製作；財團法人民間司法改革基金會備份。
